# PPP项目中政府按融资金额一定比例支付给筹集方资金的核算

提问人：hq760903 时间：2016-12-24 09:11:53
求助：A公司作为社会资本方参与某市火车站综合改造项目，持有项目公司51%股权。A公司负责为项目融资 16 亿，期限 20 年，项目公司按年利率4.9%支付利息。市政府承诺按筹集资金的6%一次性计算支付A公司 9600 万元投资收益，根据市财政情况分三年支付，第一年40%，第二年30%，第三年30%。今年已收到 4000 万元，政府另外出具了 2000 万元的承诺函。问题：如何判断该政府支付资金的性质及会计处理？ 谢谢各位！

回答人：chenyiwei
如果A公司的功能就是融资，不负责具体的改造项目实施，则应将该事项作为一项融资业务处理，将投出的 16 亿元作为“贷款和应收款项”类的金融资产，根据未来还本付息的时间和现金流计算出该项目的IRR，在存续期间内按实际利率法确认利息收入。

提问人：hq760903 时间：2016-12-24 10:35:56
谢谢陈版主！A公司不负责改造项目的实施，那么收到的政府一次性计算分次支付的 9600 万元资金在还本付息期间作为金融资产利息的调整吗？

回答人：chenyiwei
是。按实际利率法在融资期内逐步确认利息收入。